# 请教陈版主一个问题

提问人：liujunshan 时间：2020-04-23 01:33:00
母公司以房产对子公司增资，房产评估增值，子公司按评估值作为固定资产入账，母公司确认相关增值收益并交纳所得税，在合并报表中，该产房仍按原账面价值确认，是否需比照内部未实现利润的处理，对增值部分确认递延所得税资产？请教@chenyiwei

回答人：chenyiwei
合并报表层面比照顺流交易未实现损益予以抵销处理。这和内部资产交易的性质是一样的，只不过对价支付方式不是现金而是买方自身的股权。